臺灣屏東地方法院屏東簡易庭小額民事判決
111年度屏小字第81號
原      告  國泰世華商業銀行股份有限公司

法定代理人  郭明鑑  
訴訟代理人  蔡杰祐  
被      告  黃嘉祥  


上列當事人間請求清償借款事件，本院於民國111年3月31日言詞
辯論終結，判決如下：
    主  文
一、被告應給付原告新臺幣（下同）86,668元，及自民國110年6
    月10日起至清償日止，按年息百分之1.845計算之利息，暨
    自110年5月11日起清償日止，逾期在6個月內者，按上開利
    率10％，逾期超過6個月至9個月內部分，按上開利率20％計算
    之違約金。
二、訴訟費用確定為1,000元由被告負擔。
三、本判決第1項得假執行；被告如預以86,668元為原告供擔保
    得免假執行。
    理由要領
一、原告主張被告前向原告申辦勞工紓困貸款專用借據貸款10萬
    元，借款期限109年6月10起3年。利率按中華郵政股份有限
    公司二年期定期儲金機動利率加碼年利率1％浮動計算（現為
    年利率百分之1.845）。還本付息方式自實際借款日起，一
    個月為一期，並以實際貸款日當日相對應日為分期清償日，
    借款期間到期結算還清餘額全部；前6期為寬限期，僅按期
    付息，自第7期起，依剩餘借款期間採年金法計算平均攤還
    本息，即自第7期起按期攤還本金。利息自撥款日起，由勞
    動部補助債務人第一年（含寬限期）之利息。債務人因有停
    止補貼之情事發生，應自事實發生日起停止利息補貼，債務
    人並應歸還自事實發生日起勞動部已補貼之利息。債權人提
    前收回本借款或轉催收時，債務人於第一年內之第7個月起
    積欠借款本金達三個月時，均屬停止補貼情事。任何一宗債
    務未依約清償本金時，原告得主張債務全部到期。遲延還本
    時，約定按前開利率計付遲延期間之遲延利率外，逾期在6
    個月內者，按上開利率10％，逾期超過6個月至9個月內部分
    ，按上開利率20％計算之違約金。被告借款後自110年5月11
    日起未依約還款，經原告主張債務全部到期，扣除勞動部補
    貼之利息，迄今仍積欠本金86,668元及如主文第1項所示金
    額與利息、違約金未清償等情，業據提出貸款契約書（勞工
    紓困貸款專用借據）、個人借貸綜合約定書、聲明書、交易
    明細、放款利率查詢表等件為證，且經本院核對無訛，又被
    告經合法通知未到場爭執，亦未提出書狀作何聲明或陳述，
    本院審酌原告所提上開證據，堪信原告主張為真實。從而，
    原告依據消費借貸之法律關係，請求被告給付如主文第1項
    所示金額與利息暨違約金，為有理由，應予准許。
二、又本件係適用小額訴訟程序所為被告敗訴之判決，應依民事
    訴訟法第436條之20規定依職權宣告得假執行，並準用第392
    條第2項規定，職權酌定被告如預供擔保得免假執行，並依
    第436條之19規定確定被告應負擔之訴訟費用額為1,000元。
中　　華　　民　　國　　111 　年　　4 　　月　　12　　日
                 屏東簡易庭        法　官 潘  快
以上為正本，係照原本作成。
如不服本判決，應於判決送達後二十日內，以判決違背法令為理
由，向本院提出上訴狀並表明上訴理由（上訴理由應表明：一、
原判決所違背之法令及其具體內容；二、依訴訟資料可認為原判
決有違背法令之具體事實），如未表明上訴理由者，應於上訴後
二十日內向本院提出上訴理由書。如委任律師提起上訴者，應一
併繳納上訴審裁判費。
中　　華　　民　　國　　111 　年　　4 　　月　　12　　日
                                  書記官　鍾嘉芸